# 麻烦陈版主和各位老师，瑞华研究的附件在哪里可以下载到

提问人：TerrenceCheng 时间：2017-06-09 12:42:43
如题，向陈版主和各位老师求助，实务中遇到了个融资租赁问题，在瑞华研究 2016 中找到了相关建议方法，但是附件没有看到，特此求助！

回答人：chenyiwei
你遇到具体是哪个问题？

回答人：chenyiwei
问题4-2-12的附件见后附：
包含保证金和手续费情形下售后回租构成融资租赁的会计处理案例（4-2-12）.xls
(34.5 KB, 下载次数: 192)
2017-6-12 18:02 上传 点击文件名下载附件
。

提问人：TerrenceCheng 时间：2017-06-12 16:31:49
然后还有个问题需要请教一下陈老师，4-2-10中阐述实际操作中将售后租回当做抵押借款处理时： 1 、将手续费作为对“长期应付款”入账价值的调整，在后续租赁期间内按实际利率法摊销，计入各期的利息支出。 2 、根据《企业会计准则第 21 号——租赁》的讲解中介绍的方法测算租赁的实际利率（可使用 Excel 中的 IRR()函数），在租赁期内按实际利率法计算各期的利息支出。
《企业会计准则第 21 号——租赁》中有关介绍见附图 请问陈老师： 1 、为何手续费的处理与准则之间存在差异？ 2 、按照准则第十二条说法， [size=14.6667px]“承租人在计算最低租赁付款额的现值时，能够取得出租人租赁内含利率的，应当采用租赁内含利率作为折现率；否则，应当采用租赁合同规定的利率作为折现率。”，当不存在第三方担保余值的情况下，仅使用承租方的各期的现金流在EXCEL中使用IRR计算出来的内含报酬率，应该就是[size=14.6667px]出租人租赁内含利率吧？

回答人：chenyiwei
因为售后回租的实质就是资产抵押借款，所以按照一般的长期应付款实际利率法核算原则即可。不一定要严格按照准则中的这些规定，这些规定是针对普通融资租赁的，不一定适合于售后回租这样的纯融资交易。

提问人：TerrenceCheng 时间：2017-06-13 14:52:40
好的，谢谢陈老师，我的计算和您提供的附件结果是一致的。 不过我还有个问题想请教一下：如下图案例显示，售后回租形成抵押担保借款： ①账面若按照准则处理，将出售固定资的差价价计入递延收益，对损益影响金额e=41,816,852.70； ②账面对固定资产做处置处理，递延收益摊销和固定资产折旧对损益影响金额合计n=42,517,739.69 两者之间存在差异-700,886.98；差异刚好是由于固定资产折旧有残值影响，而递延收益却没有残值。 而陈老师您在问题 4-2-10解释说两种处理之间对损益没有影响，因此有点困惑，向陈老师请教。
售后回租固定资产采取出售与不出售处理的折旧差异：账面不对固定资产做处置处理　固定资产原值 880,354,793.74 a折旧年20b残值率5%c月折旧额 3,484,737.73 d=a×(1-c)÷b÷12年折旧额 41,816,852.70 e=d×12月折旧率0.40%f=d÷a　　账面对固定资产做处置处理　出售价： 600,000,000.00 g递延收益： -280,354,793.74 h=g-a摊销年20b月摊销额 -1,168,144.97 i=h÷b÷12年摊销额 -14,017,739.69 j=i×12　　固定资产新入账价值 600,000,000.00 k=g折旧年 20 　残值率5%月折旧额 2,375,000.00 l年折旧额 28,500,000.00 m=l×12对损益影响： 42,517,739.69 n=m-j差异： -700,886.98 o=e-n差异刚好由固定资产的残值率5%计算的递延收益金额：递延收益： -280,354,793.74 h递延收益×5% -14,017,739.69 h×5%每年影响金额 -700,886.98 h×5%÷b

回答人：chenyiwei
标的资产的状态并未因售后回租交易而受到影响，因此严格来说，其净残值应当是不变的。

提问人：呼叫帮助 时间：2017-11-25 21:17:59
因为售后回租的实质就是资产抵押借款，所以按照一般的长期应付款实际利率法核算原则即可。不一定要严格按照准则中的这些规定，这些规定是针对普通融资租赁的，不一定适合于售后回租这样的纯融资交易。 陈版请问您这里提到的普通融资租赁主要是指哪些类型？主要是指租赁了对方的资产并且进行使用这些资产这类吗？

回答人：chenyiwei
普通融资租赁就是在取得固定资产时开始租赁期，是“融资”和“融物”两者的组合。对承租人而言，其经济实质类似于分期付款购买固定资产。

提问人：tianshiioy 时间：2017-11-28 14:00:04
陈老师，您好，那么请问资产负债表日，长期应收款和未实现的融资收益其中的一年内到期部分需要重分类到一年内到期的非流动资产中吗？如果重分类就导致一年内到期的非流动资产是负数的情况。谢谢！

回答人：chenyiwei
要重分类，但不应出现你说的负数问题。

提问人：aegis 时间：2017-11-28 15:55:42
单元格E38上你的批注“公式错数” 是什么鬼？

回答人：chenyiwei
这是原来给项目组的批改提示，原来项目组做的公式错误已经改正了。

提问人：tianshiioy 时间：2017-11-29 17:51:47
陈老师，接您上传的附件的案例进行重分类计算，长期应收款一年内收款为 0 ，未实现融资收益一年内应确认财务费用-利息收入：
1,969,256.41元，一年内到期的长期应收款价值：-1,969,256.41元，重分类出现负数。

回答人：chenyiwei
“一年内到期的非流动资产”的金额应该是预计资产负债表日后一年内将收到的长期应收款金额减去（这部分收款金额乘以实际利率）
即这部分款项将在下一年确认的利息收入，而不是减去将在下一年度确认的利息收入全额。所以不会出现负数。